臺灣新北地方法院行政訴訟判決
　　　　　　　　　　　　　　　　　111年度交字第113號
原      告  商暉實業股份有限公司

代  表  人  蔡宏偉  
被      告  新北市政府交通事件裁決處
                      設新北市○○區○○路○段000號2樓
代  表  人  李忠台    住同上
訴訟代理人  黃曉妍    律師
                      住○○市○○區○○○路○段0號5樓之
                        1
上列當事人間因交通裁決事件，原告不服被告111年1月27日新北
裁催字第48-CX0000000、第48-CX0000000號違反道路交通管理事
件裁決，向本院提起行政訴訟，本院判決如下：
    主  文
一、原告之訴（聲明撤銷原處分一、原處分二）均駁回。
二、訴訟費用新臺幣參佰元由原告負擔。
    事實及理由
壹、程序方面：原告不服被告所為道路交通管理處罰條例第 8條
    的裁決而提起撤銷訴訟，依行政訴訟法第237條之1，應適用
    交通裁決事件訴訟程序。本件因卷證資料已經明確，本院依
    同法第237條之7規定，於是不經言詞辯論，直接裁判。
貳、實體方面：
一、爭訟事實概要：緣原告商暉實業股份有限公司所有車牌號碼
    00-0000號自用小貨車（下稱系爭汽車），㈠於民國（下同）
    110年6月22日14時15分，於蘆洲區中興街130巷1號有「不依
    順行之方向停車」之違規行為，經新北市政府警察局蘆洲分
    局（下稱原舉發單位）員警目睹並拍照採證，於110年6月25
    日填製新北市警交大字第CX0000000號舉發違反道路交通管
    理事件通知單予以舉發，記載應到案日期為110年8月9日前
    ，案件於同日移送被告。㈡另於110年9月7日19時20分時，於
    同址有相同之違規行為，經民眾於110年9月7日向新北市政
    府警察局蘆洲分局（下稱原舉發單位）檢舉，經原舉發單位
    警員於110年9月16日填製新北市警交大字第CX0000000號舉
    發違反道路交通管理事件通知單予以舉發，記載應到案日期
    為110年10月31日前，案件於同日移送被告，原告分別於110
    年7月14日及10月19日提出申訴，案經原舉發單位查明陳述
    情節及違規當時情形，被告依上開查證結果，乃依道路交通
    管理處罰條例(下稱處罰條例)第56條第1項第6款規定
　　於111年1月27日製開新北裁催字第48-CX0000000號、第48-C
    X0000000號違反道路交通管理事件裁決書（下稱原處分一、
    原處分二），均裁處「罰鍰新臺幣（下同）900元整」，原
    告不服上開交通裁決處分，提起本件行政撤銷交通裁決訴訟
    。
二、原告主張要旨及聲明：
㈠、原告主張要旨：
⑴、前已有同性質交通違規舉發撤銷免罰之前例可循（107年10月
    12日新北警蘆交字第1073519140號函），本屋為北巷弄，首
    開因為死巷無法迴轉，僅能倒車出巷弄，再加上本巷路面未
    劃設標線，故非雙向路段，所以無順向問題存在（詳照片所
    示）。
⑵、綜上所述，請撤銷相關違規舉發。　　　　　　　
㈡、聲明：⑴原處分撤銷。⑵訴訟費用由被告負擔。
三、被告答辯及聲明：
㈠、答辯要旨：
⑴、查採證照片(被證2)，可見駕駛均未於車內，系爭車輛非處可
    立即行駛之狀態，參酌上開臺北高等行政法院108年度交上
    字第285號行政判決意旨，係屬「停車」行為，應無疑義；
    次查採證照片(被證2)，可見原告均係以車尾朝內而車頭朝
    道路外之垂直停放方式停車，而系爭地點路面固完全未繪設
    任何標線，然按上開臺北地方法院107年度交字第89號判決
    意旨觀之，於道路中以順行方向停車者，應指「車輛係駕駛
    座鄰路邊」者始足當之，是原告以上開垂直之方式為停車，
    自屬於停車不依順行方向者，被告據上開理由而為裁處，處
    分應無違誤。
⑵、另原告固以該巷道未劃有標線應為單向道，無順行問題等語
    為辯，經函詢新北市政府交通部，其回復函(被證6)內容略
    以:「經查案址現況未規劃標線，爰可供民眾停車，惟仍惠
    請駕駛人須依道路交通安全規則第112條停放車輛。」，故
    縱該巷道確未劃有標線，駕駛人仍應依安全規則第112條停
    放車輛，原告以垂直路面之方式停放系爭車輛，顯未符安全
    規則第112條第2項所指「依車輛順行方向緊靠道路邊緣」之
    方式，自屬處罰條例第56條第1項第6款規制效力所及，原告
    主張不影響違規行為之認定，原處分應予維持。
⑶、再者，原告既為合法持有系爭車輛之人，有汽車車籍查詢資
    料（被證10）為憑，其對上述規定應知之甚詳，並應確實遵
    守。而本件違規又未經辦理歸責，是原告前揭所述，無非單
    方所執之詞，委無足取。綜上所述，被告依法裁處，應無違
    誤。原告之訴為無理由，陳請判決如答辯聲明所載，以維法
    紀。
㈡、聲明：⑴原告之訴駁回。⑵訴訟費用由原告負擔。
四、爭點事項：
㈠、路面未劃設標線，亦非雙向路段，有無停車順向問題存在？
㈡、107年10月12日新北警蘆交字第1073519140號新北市政府警察
    局函同性質違規同意撤銷免罰，本件可否援循？　
五、本院判斷：
㈠、上開爭訟概要事實，除爭執事項外，並有民眾檢舉明細(單號
    CX0000000)、新北市警交大字第CX0000000、CX0000000號舉
    發違反道路交通管理事件通知單、案件移送紀錄及送達證明
    、110年7月14日及110年10月19日之原告申訴書、新北市政
    府交通事件裁決處110年7月20日新北裁申字第1105204369號
    函及110年10月26日新北裁申字第1105292364號函、新北市
    政府警察局蘆洲分局110年7月23日新北警蘆交字第11044344
    46號函、新北市政府交通局110年8月12日新北交工字第1101
    509769號函、新北市政府警察局蘆洲分局110年11月29日新
    北警蘆交字第1104457489號函、新北裁催字第48-CX0000000
    、48-CX0000000號違反道路交通管理事件裁決書及送達證書
    、新北市政府警察局蘆洲分局111年3月7日新北警蘆交字第1
    114430679號函、汽車車籍資料等資料等附卷可稽（見本院
    卷第77頁至第121頁），此事實應堪認定。
㈡、本件應適用之相關法令：
⑴、道路交通安全規則第 112 條第 2 項：「汽車停車時應依車
    輛順行方向緊靠道路邊緣，其前後輪胎外側距離緣石或路面
    邊緣不得逾四十公分。」。
⑵、道路交通安全管理處罰條例第 56 條第 1 項第 6 款：「汽
    車駕駛人停車時，有下列情形之一者，處新臺幣六百元以上
    一千二百元以下罰鍰：六、不依順行方向，或不緊靠道路右
    側，或單行道不緊靠路邊停車。」。
⑶、按違反道路交通管理事件統一裁罰基準及處理細則第 1 條規
    定：「本細則依道路交通管理處罰條例第92條第 4項規定訂
    定之」、第2條第 1項、第2項規定：「處理違反道路交通管
    理事件之程序及統一裁罰基準依本細則之規定辦理。前項統
    一裁罰基準，如附件違反道路交通管理事件統一裁罰基準表
    。」，核上開統一裁罰基準及處理細則之規定，就其立法目
    的及功能，乃為防止處罰機關枉縱或偏頗，依道路交通管理
    處罰條例第92條第 4項所授權交通部會同內政部訂定「違反
    道路交通管理事件統一裁罰基準及處理細則」及其附件「違
    反道路交通管理事件統一裁罰基準表」，用以維持裁罰之統
    一性與全國因違反道路交通管理事件受處罰民眾之公平，不
    因裁決人員不同，而生偏頗，寓有避免各監理機關於相同事
    件恣意為不同裁罰之功能，並非法所不許，於憲法上保障人
    民財產權之意旨並無牴觸（此並有司法院大法官會議釋字第
     511 號解釋意旨參照），並無違反法律保留原則。再依本
    件違規行為時點之違反道路交通管理事件統一裁罰基準表記
    載，違反道路交通管理處罰條例第 56 條第 1 項第6 款規
    定（汽車不依順行方向停車），於期限內繳納或到案聽候裁
    決者，應處罰鍰900元。核此規定，既係基於母法之授權而
    為訂定，且就違反道路交通管理事件統一裁罰基準及處理細
    則附件所示統一裁罰基準表中有關道路交通管理處罰條例第
    56條第1項第6款之裁罰基準內容（基準表除就其是否於期限
    內繳納或到案聽候裁決為裁量因素外，並就其不同違規車種
    ，就其可能衍生危害交通安全之輕重不同，區分機車、小型
    車、大型車等不同罰鍰標準，其衍生交通秩序危害，既不相
    同，分別處以不同之罰鍰，符合相同事件相同處理，不同事
    件不同處理之平等原則。），並未牴觸母法，是被告自得依
    此基準而為裁罰。
㈢、按道路交通安全管理處罰條例第3條第10款、第11款規定：「
    『本條例用詞，定義如下：……十、臨時停車：指車輛因上、
    下人、客，裝卸物品，其停止時間未滿三分鐘，保持立即行
    駛之狀態。十一、停車：指車輛停放於道路兩側或停車場所
    ，而不立即行駛。』據此可悉，如車輛非處於移動之行駛狀
    態，即係處於靜止之停車狀態，此為概念邏輯上所當然。復
    依前揭規定，可知所謂『停車』與『行駛』的概念區分，是以有
    無『立即行駛』作為判別標準，『立即行駛』就是『行駛』；反之
    ，『非立即行駛』就是停車，而『臨時停車』，因為並非『立即
    行駛』，當然為『停車』的概念所涵蓋，至於道交條例第3條第
    10款將臨時停車定義為『指車輛因上、下人、客，裝卸物品』
    及『停止時間未滿3分鐘』與『保持立即行駛之狀態』等法律構
    成要件要素，此乃『停車』之特別規定，只有符合道交條例第
    3條第10款規定之各項法律構成要件要素，才該當於『臨時停
    車』之定義，否則如有其中一法律構成要件要素不合致，即
    應回歸適用『停車』之定義。」（臺北高等行政法院108年度
    交上字第285號行政判決意旨參照）
㈣、原告之行政訴訟意旨略以：「系爭路面未劃設標線，屬非雙
    向路段，故無順向問題存在，依107年10月12日新北警蘆交
    字第1073519140號新北市政府警察局蘆洲分局函同性質違規
    撤銷免罰，本件應依前例撤銷免罰」等語置辯。惟查：
⑴、依採證照片所示（見本院卷第81頁至第83頁、第85頁至第86
    頁），可見駕駛均未於車內，系爭車輛非處可立即行駛之狀
    態，參酌上開臺北高等行政法院108年度交上字第285號行政
    判決意旨，係屬「停車」行為，應無疑義；再者，原告均係
    以車尾朝內而車頭朝道路外之垂直停放方式停車，而系爭地
    點路面固完全未繪設任何標線，如原告係順行方向停車，當
    係駕駛座左側為巷道道路，副駕駛座右側方鄰路邊，是系爭
    車輛顯屬『不依順行方向』停車無訛。況系爭違規地點之巷道
    ，並非狹小不容二車通行之處，系爭車輛在停放於該位置之
    前，顯然是以違反正常行車動線之方式駛入，而當車輛再度
    駛出路邊停車處之際，將迫使迎面而來、原預計正常行駛進
    出巷道之汽車、機車、腳踏車或行人，遭受不可預期之行車
    動線危險，使其他用路人用路安全風險遽增，易造成行進不
    便或致人車擦撞之危險，進而對於公眾或該巷道住戶往來通
    行時造成阻礙。是原告以上開垂直之方式為停車，自屬於停
    車不依順行方向者，被告據上開理由而為裁處，原處分應無
    違誤。
⑵、依新北市政府交通局110年8月12日新北交工字第1101509769
    號函覆(見本院卷第105頁)內容略以:「經查案址現況未規劃
    標線，爰可供民眾停車，惟仍惠請駕駛人須依道路交通安全
    規則第112條停放車輛。」，故依上開函示縱該巷道確未劃
    有標線，屬非雙向路段，駕駛人仍應依安全規則第112條停
    放車輛，新北市政府交通局為道路主管機關，而新北市政府
    警察局蘆洲分局107年10月12日新北警蘆交字第1073519140
    號函覆舉發尚有疑義(見本院卷第48頁)，並未完全否定應依
    安全規則第112條停放車輛。是以原告以垂直路面之方式停
    放系爭車輛，顯未符安全規則第112條第2項所指「依車輛順
    行方向緊靠道路邊緣」之方式，自屬處罰條例第56條第1項
    第6款規制效力所及，原告主張巷道未劃有標線應為單向道
    ，無順行問題，應依前例撤銷免罰，顯屬無據。
㈤、原告既為合法持有系爭車輛之人，有汽車車籍查詢資料（見
    本院卷第121頁)為憑，其對上述規定應知之甚詳，並應確實
    遵守。而本件違規又未經辦理歸責，是原告前揭所述，無非
    單方所執之詞，委無足取。綜上所述，被告依法裁處，應無
    違誤。
六、本件判決基礎已臻明確，兩造其餘攻擊防禦方法及訴訟資料
    ，經本院審核後，或與本案爭點無涉，或對於本件判決結果
    不生影響，爰無庸一一再加論述，爰併敘明。
七、結論：原處分無違誤，原告訴請撤銷為無理由，應予駁回。
    本件第一審裁判費新臺幣300元，應由敗訴之原告負擔，所
    以確定如主文第2項所示。
八、依行政訴訟法第195 條第1 項後段、第236 條、第98條第1
    項前段、第237 條之8 第1 項、第237 條之9 第1 項，判決
    如主文。
中　　華　　民　　國　　111 　年　　4 　　月　　26　　日
                  行政訴訟庭  法  官  陳伯厚
一、上為正本係照原本作成。
二、如不服本判決，應於判決送達後 20 日內，向本院提出上訴
    狀，上訴狀並應記載上訴理由，表明關於原判決所違背之法
    令及其具體內容或依訴訟資料可認為原判決有違背法令之具
    體事實，並繳納上訴費新臺幣 750 元。其未表明上訴理由
    者，應於提出上訴後 20 日內向本院補提理由書（上訴狀及
    上訴理由書均須按他造人數附繕本），如逾期未提出上訴理
    由書者，本院毋庸再命補正，由本院逕以裁定駁回上訴。
                              書記官  陳柔吟
中　　華　　民　　國　　111 　年　　4 　　月　　27　　日